---
title: "Cluster Jerárquico"
author: "Ramiro Casó"
date: "8/26/2020"
output: html_document
---

```{r setup, include=FALSE}
knitr::opts_chunk$set(echo = TRUE)
```

### Intro

En este tutorial haremos clustering jerárquico, usando como base el mismo data set de Ford Ka, Antes, carguemos los paquetes que necesitamos. 


```{r message=FALSE, warning=FALSE, paged.print=FALSE}
library(tidyverse)  # Manipulación de datos. 
library(cluster)    # Clusters
library(factoextra) # Visualización 
library(dendextend) # Comparación de dengramas (esto es muy cool)
```

Seguidamente cargamos el set de datos. Lo haremos utilizando el data set de Ford Ka. Noten que cargué la hoja que ya tenía en mi working directory. En el comando de read_excel, específiqué la hoja que quería y, además, le quité las primeras 5 líneas, que no contienen información. 

```{r message=FALSE, warning=FALSE}
psicograficos <- read_excel("DataSets/Ford_Ka_Students.xls", 
    sheet = "Psychographic Data", skip = 5)
head(psicograficos)
```


### Normalización

Lo que sigue es normalizar los datos. Hay que dejar en la matriz de datos solo las columnas que usaremos para agrupar, de modo que hay que sacar la primera columna. 
```{r}
norm_psico <- scale(psicograficos[,-1])
```


### Clustering

