---
title: "k-means"
author: "Ramiro Casó"
date: "8/22/2020"
output: html_document
---

```{r setup, include=FALSE}
knitr::opts_chunk$set(echo = TRUE)
```

### Intro

Este es un tutorial para explicarles cómo hacer agrupamientos utilizando el K-means. 

Lo primero que debemos hacer es cargar las librerías que usaremos en el tutorial. En este caso, serán Dplyr, readxl y ggplot2. 

```{r message=FALSE, warning=FALSE, paged.print=FALSE}
library(dplyr)
library(readxl)
library(ggplot2)
```

Seguidamente cargamos el set de datos. Lo haremos utilizando el data set de Ford Ka. Noten que cargué la hoja que ya tenía en mi working directory. En el comando de read_excel, específiqué la hoja que quería y, además, le quité las primeras 5 líneas, que no contienen información. 

```{r message=FALSE, warning=FALSE}
psicograficos <- read_excel("DataSets/Ford_Ka_Students.xls", 
    sheet = "Psychographic Data", skip = 5)
head(psicograficos)
```


### Normalización

Lo que sigue es normalizar los datos. Hay que dejar en la matriz de datos solo las columnas que usaremos para agrupar, de modo que hay que sacar la primera columna. 
```{r}
norm_psico <- scale(psicograficos[,-1])
```


### Clustering

Seguidamente, empezamos a probar distintos clusters. Empecemos con K2
```{r}
k2=kmeans(norm_psico,2)
```
Veamos las membresías
```{r}
k2$cluster
```
Veamos los centroides
```{r}
k2$centers
```
Y finalmente, veamos el tamaño de cada uno 
```{r}
k2$size
```

Ahora que ya vimos como se hace, paso a paso, probemos con K=4, pero hagámoslo todo en un mismo chunk de código. 

```{r}
k4=kmeans(norm_psico,4)
k4$cluster
k4$centers
k4$size
```

Como vamos a quedarnos con 4 clusters, lo que corresponde ahora es agregar la columna de membresías al dataset origial, para después proceder con los análisis descriptivos correspondientes. Noten que se cambió el nivel de medida de la variable membresía para hacerla un factor. 
```{r}
clusters <-k4$cluster
psicograficos$membresia <-as.factor(clusters)
glimpse(psicograficos)
```

Por último, un sencillo gráfico como el que usaríamos para analizar cada uno de los items por cluster. 
```{r}
ggplot(psicograficos, aes(x=membresia, y=Q2)) + geom_boxplot()
```

