---
title: "Reglas de asociación"
author: "Ramiro Casó"
date: "9/2/2020"
output: html_document
---

```{r setup, include=FALSE}
knitr::opts_chunk$set(echo = TRUE)
```

### Intro

En este tutorial haremos reglas de asociación, usando el mismo data set que usamos en clase: tienda ropa. Noten que en este caso usamos el operador read.csv (antes usamos read_csv de la librería readr) y le pedimos que la columna #7 la use de nombre de los rows. 

```{r}
tienda_ropa <- read.csv("DataSets/tienda_ropa.csv", row.names=7)
View(tienda_ropa)
```

Seguidamente, invocamos la librería que usaremos para las reglas de asociación, llamada *arules*

```{r}
library(arules)
```

### Preprocesamiento de datos y descriptivos

Convirtamos la data.frame tienda_ropa en un itemMatrix. Esta es la estructura con la que las funciones abajo pueden hallar itemsets y reglas. Imprimamosla. Hallemos estadisticos de frecuencia para los distintos items.

```{r}
i = as(as.matrix(tienda_ropa),"itemMatrix")
i

```

Hallemos estadisticos de frecuencia para los distintos items.
```{r}
itemFrequency(i)
```

### Hallando item sets

Ahora podemos hallar items set con un support mínimo. Recuerden que el support es la frecuencia relativa de cada item o set de items. Inspeccionaremos el set de items frecuentes también

```{r}
fsets <- apriori(i,parameter=list(supp=0.2,target="frequent itemsets"))
inspect(fsets)
```

### Hallando reglas. 

Ahora toca conseguir las reglas. 

```{r}
rules <- apriori(i,parameter=list(supp=0.2,conf=0.5,target="rules"))

```
```{r}
inspect(rules)
```

Ahora podemos hacer una inspección de las reglas en función de lo que hay en el precedente o premisa. Para ello, usaremos el siguiente código. En este caso, buscaremos reglas que tengan "shoes" o "zapatos" en la premisa. 
```{r}
rulesJeansPre <- subset(rules,subset= lhs %in% "shoes") #noten que "lhs" refiere a "left hand side" o lado izquierdo de la regla
inspect(rulesJeansPre)

```

Podemos hacer algo similar, pero flitrando por lo que hay en la consecuencia (que es lo que eventualmente se recomendaría)
```{r}
rulesJeansCon <- subset(rules,subset= rhs %in% "shoes")
inspect(rulesJeansCon)

```

